【裁判字號】    96,易,155
【裁判日期】    950515
【裁判案由】    竊盜等
【裁判全文】
臺灣雲林地方法院刑事判決               96年度易字第155號
公  訴  人  臺灣雲林地方法院檢察署檢察官
被      告  乙○○
上列被告因竊盜等案件，經檢察官提起公訴（96年度偵字第989
、1170、1172號），本院於準備程序進行中，因被告就被訴事實
為有罪之陳述，經告知簡式審判程序意旨，並聽取公訴人及被告
意見後，本院合議庭裁定由受命法官獨任依簡式審判程序審理，
判決如下：
    主  文
乙○○踰越牆垣竊盜，處有期徒刑捌月；又竊盜，處有期徒刑肆
月；又竊盜，處有期徒刑伍月；又意圖為自己不法之所有，以詐
術使人將本人之物交付，未遂，處有期徒刑月。應執行有期徒
刑壹年陸月。
    事  實
一、乙○○意圖為自己不法之所有，並基於各別犯意，先後為下
    列行為：
  (一)於民國95年12月5 日凌晨2 時40分許，前往雲林縣元長鄉內
    寮村內寮54號「代聖府」，攀爬上前後二進廟宇中間之圍牆
    ，再跳入該廟宇中間之天井，而踰越牆垣，進入「代聖府」
    內（無故侵入建築物部分，未據告訴），徒手將置放於大廳
    右側由丙○○管理之香油錢箱搬離（內有現金新臺幣1,200
    元）而竊取之。得手後，於同日下午5 時許，在不詳處所，
    將該1,200 元交付予不知情之王巧娟以清償所欠債務。
  (二)於96年1 月20日晚上11時許，騎乘腳踏車行經雲林縣北港鎮
    ○○路7 號由甲○○○經營之「金紙行」，見該處1 樓鐵捲
    門未緊閉，其內無人居住，乃徒手拉啟鐵捲門，進入其內並
    爬上4 樓（無故侵入建築物部分，未據告訴），徒手竊取甲○○○所有而戴掛於神明廳神像上之金牌共2 面（合計1 錢
    5 分）。得手後，於同日某時，在嘉義縣新港鄉蘇厝村11之
    13號「永信當鋪」，將之以新臺幣（下同）1,200 元之代價
    典當予不知情之黃意昇。
  (三)於96年1 月26日上午8 時許，行經雲林縣元長鄉內寮村內寮
    24號戊○○住處，見該處大門未上鎖，且無人在內，乃開門
    入內（無故侵入住宅部分，未據告訴），爬上2 樓進入戊○○房間內，徒手竊取戊○○所有置放在枕頭下方之雲林縣元
    長鄉農會帳號00000000000000號之活期儲蓄存款存摺1 本，
    復接續在1 樓客廳，徒手竊取戊○○所有置放在酒櫃內之印
    章1 枚。得手後，另行基於意圖為自己不法所有之犯意，於
    同日上午9 時許，持上開竊得之存摺、印章，前往設在雲林
    縣元長鄉○○村○○路5 之12號之元長鄉農會客厝分部，向
    行員吳叔坪佯稱係受戊○○委託，欲提領該帳戶內之存款半
    數（即約10萬3,000 元），吳叔坪因覺戊○○未曾委託他人
    領款，乃撥打電話向戊○○之夫楊德財查證，始知有異，而
    未陷於錯誤，未允提款，乙○○見狀趁機逃逸，致未得逞。
二、案經雲林縣警察局虎尾分局報告臺灣雲林地方法院檢察署檢
    察官偵查起訴。
    理  由
一、本案被告乙○○所犯係死刑、無期徒刑、最輕本刑為3 年以
    上有期徒刑以外之罪，其於準備程序就前揭被訴事實為有罪
    之陳述，經受命法官告知簡式審判程序之旨，並聽取其與公
    訴人之意見後，本院認無不得或不宜改依簡式審判程序進行
    之情，爰依刑事訴訟法第273 條之1 第1 項、第284 條之1
    規定，裁定由受命法官獨任進行簡式審判程序。
二、上揭犯罪事實，迭據被告於警詢及本院審理時，均坦承不諱
    ；而前述香油錢箱、金牌2 面、存摺及印章，分屬丙○○、
    甲○○○、戊○○所管理或所有，並於前揭時、地遭竊乙節
    ，均據證人丙○○、甲○○○、戊○○於警詢中指證明確；
    另被告持戊○○所有之存摺、印章，前往元長鄉農會客厝分
    部向行員吳叔坪佯稱其係受託提領存款半數（即約10萬3,00
    0 元），因吳叔坪警覺有異，未允提領一情，亦經證人吳叔
    坪於警詢中證述無訛；此外，復有「代聖府」現場照片2 幀
    、神像照片1 幀、元長鄉農會客厝分部監視錄影機翻拍照片
    及戊○○住處照片各4 幀、「永信典舖」當票1 紙、贓物認
    領保管單3 紙、受理刑事案件報案三聯單1 紙附於警卷可憑
    ，足認被告前開自白與事實相符，可採為認定被告犯罪之證
    據。綜上所述，本案事證明確，被告犯行，均堪認定。
三、論罪科刑：
  (一)核被告就犯罪事實一(一)部分之所為，係犯刑法第321 條第1
    項第2 款之踰越牆垣竊盜罪；就犯罪事實一(二)部分之所為，
    係犯刑法第320 條第1 項之竊盜罪；就犯罪事實一(三)部分之
    所為，係犯刑法第320 條第1 項之竊盜罪，及同法第339 條
    第3 項、第1 項之詐欺取財未遂罪。
  (二)公訴意旨認被告就犯罪事實一(一)部分係犯刑法第320 條第1
    項之竊盜罪，漏未審酌被告此部分係攀爬牆垣犯之；就犯罪
    事實一(二)部分，公訴意旨認被告係犯刑法第321 條第1 項第
    1 款之於夜間侵入住宅竊盜罪，惟該「金紙行」係供甲○○○營業用，夜間並無任何人居住在內，業據證人甲○○○於
    本院證述明確，核與該款「於夜間侵入住宅或有人居住之建
    築物」要件不符，均有未洽。然公訴人於蒞庭論告時，業已
    變更起訴法條各為刑法第321 條第1 項第2 款之踰越牆垣竊
    盜罪及同法第320 條第1 項之竊盜罪，本院自無庸再援引刑
    事訴訟法第300 條規定而予變更起訴法條。
  (三)被告於同日，先在戊○○住處2 樓房間竊取存摺後，復下樓
    在客廳酒櫃竊取印章，該等行為依一般社會觀念，在時間差
    距上，難以強行分開，在刑法評價上，以視為數個舉動之接
    續施行，合為包括之一行為予以評價，較為合理，係屬接續
    犯，為單純一罪。
  (四)被告所犯上開4罪，犯意各別，應分論併罰。
  (五)被告就犯罪事實一(三)部分，已著手於詐術之實行，惟因吳叔
    坪未因此交付財物，為未遂犯，就其所犯詐欺取財罪部分，
    依刑法第25條第2 項規定，減輕其刑。
  (六)本院審酌被告竊取他人財物，無視法紀，復持竊得之存摺、
    印章詐領財物，尊重他人財產權觀念薄弱，並影響社會治安
    ，又竊取之香油錢及神明金牌，均屬一般人民宗教信仰感情
    依賴之物，行為著實可議，且被害人丙○○、戊○○於本院
    均明確表示被告並非第1 次涉犯竊盜案件，無法原諒，惟念
    其為本案犯行時，甫滿18歲，思慮多有未周，犯後自警詢迄
    本院審訊時，均坦承犯行，尚能知錯，再衡諸被告竊得之財
    物各為香油錢箱（內含1,200 元）、金牌2 面（合計1 錢5
    分）及存摺、印章，除香油錢箱內之1,200 元外，其餘之物
    均經被害人領回，被告竊得之財物價值尚非甚鉅，被害人之
    損失亦經彌補等一切情狀，本院認公訴意旨對被告求處有期
    徒刑2 年10月，略嫌過重，爰各量處如主文所示之刑，並定
    其應執行之刑。
據上論斷，依應刑事訴訟法第273 條之1 第1 項、第299 條第1
項前段，刑法第320 條第1 項、第321 條第1 項第2 款、第339
條第3 項、第1 項、第25條第2 項、第51條第5 款，刑法施行法
第1 條之1 第1 項、第2 項前段，判決如主文。
本案經檢察官丁○○到庭執行職務。
中    華    民    國    95    年    5     月    15    日
                  刑事第四庭  法  官  曾鴻文
以上正本證明與原本無異。
如不服本判決，應於判決收受後10日內，向本院提出上訴狀（須
附繕本）。
                              書記官  顏錦清
中    華    民    國    96    年    5     月    16    日
附錄本判決論罪科刑法條全文：
中華民國刑法第320條第1項
意圖為自己或第三人不法之所有，而竊取他人之動產者，為竊盜
罪，處5 年以下有期徒刑、拘役或5 百元以下罰金。（罰金單位
改為新臺幣並提高為30倍）
中華民國刑法第321條第1項
犯竊盜罪而有左列情形之一者，處6 月以上、5 年以下有期徒刑
：
一  於夜間侵入住宅或有人居住之建築物、船艦或隱匿其內而犯
    之者。
二  毀越門扇、牆垣或其他安全設備而犯之者。
三  攜帶兇器而犯之者。
四  結夥三人以上而犯之者。
五  乘火災、水災或其他災害之際而犯之者。
六  在車站或埠頭而犯之者。
中華民國刑法第339條
意圖為自己或第三人不法之所有，以詐術使人將本人或第三人之
物交付者，處5 年以下有期徒刑、拘役或科或併科1 千元以下罰
金。（罰金單位改為新臺幣並提高為30倍）
以前項方法得財產上不法之利益或使第三人得之者，亦同。
前二項之未遂犯罰之。


司法院資訊處製作；財團法人民間司法改革基金會備份。
